臺灣屏東地方法院刑事判決
111年度原易字第25號
公  訴  人  臺灣屏東地方檢察署檢察官
被      告  董小龍




指定辯護人  本院公設辯護人  謝弘章  
上列被告因竊盜案件，經檢察官提起公訴（111年度偵字第2236
號），本院判決如下：
    主  文
董小龍犯毀壞門扇侵入住宅竊盜罪，處有期徒刑捌月。
未扣案如附表編號一至五所示之犯罪所得均沒收，於全部或一部
不能沒收或不宜執行沒收時，追徵其價額。
    事  實
一、董小龍於民國110年12月4日1時42分許（起訴書記載為3時45
    分前某時，業經公訴檢察官當庭更正），行經李進國位於屏
    東縣○○鄉○○村○○路000號之住處時，竟意圖為自己不法之所
    有，基於竊盜之犯意，以其所有之打火機點火將該住處大門
    之紗網燒出破洞，再自紗網破洞處伸手入內打開門鎖後侵入
    該住處內，竊取李進國所有如附表編號1-6所示之物，再至
    上開住處門口，持附表編號6所竊得之機車錀匙插入電門啟
    動之方式，竊取附表編號7所示機車得手。嗣李進國發現遭
    竊後報警處理，經警調閱上開地點週遭監視器而查悉上情。
二、案經李進國訴由屏東縣政府警察局枋寮分局報告臺灣屏東地
    方檢察署檢察官偵查起訴。
    理  由
一、本判決下列所引用被告董小龍以外之人於審判外所為之供述
    證據，檢察官、被告及其辯護人於審理時均同意有證據能力
    （見本院卷第101頁），本院審酌上開證據資料作成時之情
    況，尚無違法不當及證明力明顯過低之瑕疵，而認為以之作
    為證據應屬適當，依刑事訴訟法第159條之5第1項規定，均
    有證據能力。至其餘認定本案犯罪事實之非供述證據，亦查
    無違反法定程序取得之情，依刑事訴訟法第158條之4規定反
    面解釋，亦有證據能力。
二、上開犯罪事實，業據被告於偵查及本院審理時坦承不諱（見
    偵卷第91-95頁；本院卷第101、105頁），核與證人即告訴
    人李進國於警詢中證述情節相符，並有車牌號碼000-0000號
    機車之車輛詳細資料報表、屏東縣政府警察局枋寮分局建興
    派出所陳報單、受理各類案件紀錄表、查訪表及受（處）理
    案件證明單、刑案現場照片、監視器影像截圖及Google地圖
    之街景圖等件在卷可稽，足徵被告之自白核與事實相符，其
    所為自白當可採信。本件事證已臻明確，被告犯行洵堪認定
    ，應依法論科。
三、論罪科刑
　㈠按刑法第321條第1項第2款所謂「毀越」門扇、牆垣，依司法
    院26年院字第610號解釋，係指毀損或越進而言，毀而不越
    ，或越而不毀，均得依該條款處斷，不以二者兼而有之為必
    要，故應區分行為人之行為態樣究係「毀越」或「毀而不越
    」或「越而不毀」，不能概以毀越論之。而所謂「越進」應
    解為超越或踰越而進，若啟門入內即非可謂之越進。行為人
    毀壞門扇伸手入內行竊，固可構成毀越之態樣，但如毀壞門
    扇而伸手入內打開門鎖而再啟門入室竊盜，其行為則該當於
    「毀壞」之態樣，而非「毀越」（最高法院22年上字第454
    號判例要旨參照）。再所謂門扇係指分隔住宅或建築物內外
    之間之出入口大門而言。查：被告係以打火機點火將告訴人
    住宅隔絕內外之大門附設紗網燒出破洞，伸手進入門內打開
    鎖扣，再開門侵入住宅內竊取財物，業據被告自承在卷（見
    本院卷第104-105頁），並有現場照片可參，核其行為態樣
    應屬於「毀壞」，而非「毀越」，要屬無疑。又按毀壞門扇
    及安全設備之行為，乃係竊盜之加重要件行為，自無成立毀
    損罪之餘地（最高法院83年台上字第3856號判決要旨參照）
    。
　㈡核被告所為，係犯刑法第321條第1項第1款、第2款之毀壞門
    扇侵入住宅竊盜罪。另公訴意旨於本院審理中，補充被告本
    案犯罪事實尚有毀壞門扇之行為（見本院卷第106頁），因
    僅加重要件之增列，不影響其基本事實之同一性，且經本院
    當庭告知被告（見本院卷第100頁），對被告防禦權並無妨
    害，亦毋庸變更起訴法條，附此敘明。
　㈢至公訴意旨固以被告有如起訴書犯罪事實欄一所載前案科刑
    及執行情形，且於受有期徒刑之執行完畢後，5年以內故意
    再犯本案有期徒刑以上之罪，構成累犯，請求本院依刑法第
    47條第1項規定加重其刑等語。然檢察官並未就構成累犯之
    事實及應加重其刑之事項具體指出相關證明方法，是參照最
    高法院110年度台上大字第5660號裁定意旨，本院尚無庸依
    職權調查並為相關之認定，惟被告有如上開科刑與執行完畢
    情形，則其於5年內故意再犯罪質相同之竊盜案件，仍為本
    院列為刑法第57條第5款所定量刑之審酌事項，附此敘明。
　㈣爰以行為人之責任為基礎，審酌被告不思以合法途徑獲取財
    物，擅以上開方式行竊財物，破壞社會治安，不僅使告訴人
    財產受損，並危害告訴人之居家安寧，法治觀念偏差，且被
    告於本案行為前，曾多次因竊盜之刑事案件經法院論罪科刑
    確定，有其之臺灣高等法院被告前案紀錄表附卷可參，足徵
    素行不佳，惟念其坦承犯行之犯後態度，兼衡其犯罪之動機
    、目的、手段、所竊財物價值與被告自述之教育程度、工作
    、經濟狀況、家庭生活狀況（見本院卷第107頁）、檢察官
    對量刑之意見（同上卷頁）及告訴人表示不追究被告責任、
    由法院依法處理之意見（見本院卷第43頁）等一切情狀，量
    處如主文所示之刑。
四、沒收　　
  ㈠被告上開犯行所竊得如附表編號1-5所示之物，俱為被告之犯
    罪所得，且未經扣案，亦未實際合法發還予告訴人，應依刑
    法第38條之1第1項前段、第3項之規定宣告沒收，於全部或
    一部不能沒收或不宜執行沒收時，追徵其價額。
  ㈡又被告上開犯行所竊得如附表編號6所示之物，固亦屬被告本
    案之犯罪所得，然並未扣案，復已遭被告丟棄，本院審酌前
    開物品本身價值不高，且可重新打造，使原鑰匙失其效用，
    況縱予以沒收，對刑罰之一般預防或特別預防之助益甚微，
    對被告之不法、罪責評價亦不生重大影響，故認無刑法上重
    要性，爰不予宣告沒收。至被告上開犯行所竊得如附表編號
    7所示之物，業已發還告訴人，業據告訴人陳述在卷（見本
    院卷第43頁），爰依刑法第38條之1第5項規定，不予宣告沒
    收或追徵。
  ㈢另未扣案之打火機1個，係被告所有供其本案犯罪所用之物，
    業據被告供承在卷（見本院卷第105頁），又被告陳稱：是
    我平常抽菸用的，現在找不到了等語（見本院卷第105頁）
    ，本院考量檢察官並未聲請宣告沒收此打火機，而打火機尚
    屬日常生活用品，宣告沒收對於預防犯罪之功能有限，爰不
    予宣告沒收或追徵。
據上論斷，應依刑事訴訟法第299條第1項前段，判決如主文。
本案經檢察官盧惠珍提起公訴，檢察官何克昌到庭執行職務。
中　　華　　民　　國　　111 　年　　7 　　月　　13　　日
                  刑事第二庭  法  官  曾思薇
以上正本證明與原本無異。
如不服本判決應於收受判決後20日內向本院提出上訴書狀，並應
敘述具體理由；其未敘述上訴理由者，應於上訴期間屆滿後20日
內向本院補提理由書（均須按他造當事人之人數附繕本）「切勿
逕送上級法院」。
中　　華　　民　　國　　111 　年　　7 　　月　　13　　日
                              書記官  盧建琳 
附錄本件論罪科刑法條：　　　　　　　　　
中華民國刑法第321條
犯前條第1項、第2項之罪而有下列情形之一者，處6月以上5年以
下有期徒刑，得併科50萬元以下罰金：
一、侵入住宅或有人居住之建築物、船艦或隱匿其內而犯之。
二、毀越門窗、牆垣或其他安全設備而犯之。
三、攜帶兇器而犯之。
四、結夥三人以上而犯之。
五、乘火災、水災或其他災害之際而犯之。
六、在車站、港埠、航空站或其他供水、陸、空公眾運輸之舟、
    車、航空機內而犯之。
前項之未遂犯罰之。
附表：
編號 物品名稱 1 智慧型手機1支（含0000000000號SIM卡） 2 衣物3件 3 安全帽1頂 4 工作鞋1雙 5 現金(新台幣)100元 6 鑰匙1串(含車號000-0000號機車鑰匙、大門鑰匙、房間鑰匙) 7 車牌號碼000-0000號普通重型機車1輛